ACORDAO-COMPLETO-2500932

ACÓRDÃO DE RELAÇÃO

ACÓRDÃO DE RELAÇÃO 2199/2021 ATA 36/2021 - PLENÁRIO

Acórdão 2199/2021-TCU-Plenário
	VISTOS e relacionados estes autos admissões exaradas pela Empresa Brasileira de Serviços Hospitalares;
	Considerando que, em seu pronunciamento regimental, o Ministério Público de Contas, representado no feito pelo Procurador Rodrigo Medeiros de Lima (parecer à peça 16) , ao consultar a base de dados da Relação Anual de Informações Sociais (RAIS; peça 15) , identificou que o servidor José Elias Galil figura como titular de cargos/empregos públicos de médico em três entes:
- Empresa Brasileira de Serviços Hospitalares - admissão em 2/1/2018 (cargo cuja admissão se aprecia) ;
                     - Fundação Hospitalar de Minas Gerais - admissão em 4/12/2005;
                     - Prefeitura Municipal de Itatiaia/RJ	 - admissão em 29/10/1997.
	Considerando que, à luz dos apontamentos deduzidos pelo Ministério Público de Contas, assinei ao interessado José Elias Galil o prazo de 15 dias para apresentar a este Tribunal, se assim desejar, esclarecimentos e informações sobre o acúmulo de cargos detectado nos autos;
	Considerando que o interessado foi notificado do despacho por meio do Ofício 26254/2020-TCU/Seproc, do qual tomara ciência em 8/6/2020 (A.R à peça 19) ;
	Considerando que seu advogado constituído nos autos apresentou, às peças 22 a 38, resposta ao Oficio e pediu sobrestamento do processo por 6 meses para comprovar o alegado encerramento do vínculo funcional com a Prefeitura de Itatiaia - RJ em 2008;
	Considerando que indeferi o pedido de sobrestamento (despacho à peça 46) ;
	Considerando que o interessado interpôs agravo em face do aludido despacho (peça 49) , esclarecendo que requereu prorrogação de prazo por 6 meses para complementar sua resposta ao Ofício 26254/2020-TCU/Seproc, e não o sobrestamento do processo; e
	Considerando, por fim, que o prazo já se exauriu, inclusive com a dilação requerida;
 	ACORDAM os Ministros do Tribunal de Contas da União, com fundamento no art. 143, inciso V, alínea "e", do Regimento Interno do TCU, em:
a)	conhecer do agravo interposto à peça 49 para, no mérito, dar-lhe provimento;
	b)	autorizar a prorrogação de prazo por 6 meses para complementação da resposta ao Ofício 26254/2020-TCU/Seproc, contados do término do prazo anteriormente concedido;
	c) comunicar ao interessado José Elias Galil a prolação do presente Acórdão, destacando que o conteúdo da deliberação pode ser consultado no portal do Tribunal de Contas da União na internet; e
	d) restituir os autos à Secretaria de Fiscalização de Integridade de Atos e Pagamentos de Pessoal e de Benefícios Sociais (Sefip) para reinstrução do feito à luz dos apontamentos suscitados pelo Ministério Público junto ao TCU (parecer à peça 16) e das respostas já inseridas nos autos pelo interessado José Elias Galil.
1. Processo TC-Processo 006.160/2020-4 (ATOS DE ADMISSÃO) 
	1.1. Recorrente: Jose Elias Galil (XXX.383.256-XX) 
	1.2. Interessados: Caroline Vieira Claudio Okubo (XXX.579.318-XX) ; Daniel Roberto Vanzo Gomes (XXX.375.378-XX) ; Eliana Sant Ana de Morais Martins (XXX.297.741-XX) ; Janaina Barboza (XXX.111.778-XX) ; Jose Elias Galil (XXX.383.256-XX) ; Jose Elias Galil (XXX.383.256-XX) ; Juliana Ferreira Lopes (XXX.870.018-XX) ; Maria da Conceicao Silva (XXX.150.083-XX) ; Miriam de Oliveira (XXX.491.271-XX) ; Natalia Costa Arroyo (XXX.259.058-XX) ; Vanessa Reis Ribeiro (XXX.482.148-XX) 
	1.3. Órgão/Entidade: Empresa Brasileira de Serviços Hospitalares
	1.4. Relator: Ministro Raimundo Carreiro
	1.5. Representante do Ministério Público: Procurador Rodrigo Medeiros de Lima
	1.6. Relator da deliberação recorrida: Ministro Raimundo Carreiro
	1.7. Unidade Técnica: Secretaria de Fiscalização de Integridade de Atos e Pagamentos de Pessoal e de Benefícios Sociais (Sefip) .
	1.8. Representação legal: 
	1.9. Determinações/Recomendações/Orientações: não há.

Jose Elias Galil (XXX.383.256-XX)

RAIMUNDO CARREIRO

Ministro Raimundo Carreiro

Procurador Rodrigo Medeiros de Lima

ATOS DE ADMISSÃO (ADS)

Secretaria de Fiscalização de Integridade de Atos e Pagamentos de Pessoal e de Benefícios Sociais (Sefip).